---
title: "Tarea3"
author: "Jason Solano and Percy Herrera"
date: "3/6/2020"
output: html_document
---

```{r setup, include=FALSE}
knitr::opts_chunk$set(echo = TRUE)
```

## Tarea 3

En este documento se presenta un análisis parcial con la metodología CRISP-DM, en la cual se aplica un modelo descriptivo utilizando reglas de asociación. Por otra parte se interpretara dichas reglas para un análisis mas detallado.

## Objetivos

### Objetivo de mineria de datos
Encontar patrones y reglas de asociación que permitan determinar cuando una persona puede tener un ingreso mayor a 50 mil dorales al año.

### Objetivo del negocio
Encontar características que permitan identificar los usuarios o clientes que tenan ingresos de mas de 50 mil dolares al año.



## Librerías

### Librerías utilizadas 
``` {r}
library(arules)
library(arulesViz)
library(tidyverse)
library(plyr)
library(ggplot2)
library(knitr)
library(lubridate)
library(RColorBrewer)
library(arules)

```

## Utilización de Datos

Cargamos el dataset que contiene información de residentes adultos de Estados Unidos

```{r message=TRUE}
datUSA<- read.csv('AdultosUSA.csv',sep=';',dec=',',stringsAsFactors = FALSE)
view(datUSA)
```

## Limpieza de datos 

Removemos los datos nulos

```{r}
datosCompletosUSA<- na.omit(datUSA)
view(datosCompletosUSA)
```

Removemos datos con valores incongruentes
```{r}
datosCompletosUSA <- datUSA[!(datUSA$Edad=="" | datUSA$TipoTrabajo==""| datUSA$NivelEducativo==""|datUSA$NivelEducativo==""|datUSA$AnnosEducacion==""|datUSA$EstadoCivil==""|datUSA$Ocupacion==""|datUSA$Sexo==""|datUSA$HorasSemanales==""|datUSA$PaisOrigen==""|datUSA$Ingresos==""),] 
view(datosCompletosUSA)
```

Observamos los datos

```{r}
summary(datosCompletosUSA)
```

## Inicamos con la transformación de 
Las variables son no numéricas
Se convierten a factor las variables TipoTrabajo, NivelEducativo, EstadoCivil, Ocupacion, Sexo, PaisOrigen y Ingresos

```{r}
datosCompletosUSA$TipoTrabajo<- as.factor(datosCompletosUSA$TipoTrabajo)

datosCompletosUSA$NivelEducativo<- as.factor(datosCompletosUSA$NivelEducativo)

datosCompletosUSA$EstadoCivil<- as.factor(datosCompletosUSA$EstadoCivil)

datosCompletosUSA$Ocupacion<- as.factor(datosCompletosUSA$Ocupacion)

datosCompletosUSA$Sexo<- as.factor(datosCompletosUSA$Sexo)

datosCompletosUSA$PaisOrigen<- as.factor(datosCompletosUSA$PaisOrigen)

datosCompletosUSA$Ingresos<- as.factor(datosCompletosUSA$Ingresos)
```

## Definición de Rangos

Para el caso de horas semanales, se definen los siguientes rangos, debido a que 20 horas son trabajos de medio tiempo y 40 horas son trabajos de tiempo completo

```{r}
datosCompletosUSA$HorasSemanales <- discretize(datosCompletosUSA$HorasSemanales, method="fixed",breaks = c(0, 20, 40,60,100))
```

Para el caso de edad, se empieza los rangos de 0 a 20  donde hay pocos ingresos, de 20 a 40 donde existe un gran crecimiento de ingresos y de 40 a 60 cerca de la pensión, y de 60 a 100 donde existen gran cantidad de salarios con pensión

```{r}
datosCompletosUSA$Edad <- discretize(datosCompletosUSA$Edad, method="fixed",breaks = c(0, 20, 40,60,100))
```

Para el caso de educación se divide de 0 a 5 años para el caso de personas con educación en primaria, secundaria de 5 a 10, para el caso universitario tipo bachillerato de 10 a 15, y maestrías o doctorados de 15 a 30
```{r}
datosCompletosUSA$AnnosEducacion <- discretize(datosCompletosUSA$AnnosEducacion, method="fixed",breaks = c(0, 5, 10,15,30))
```

Observamos los datos

```{r}
summary(datosCompletosUSA)
```

## Generación de reglas

Primero para generar reglas debemos convertir nuestros datos a tipo basket, para lo cual utilizamos el siguiente comando
```{r}
trns<- as(datosCompletosUSA,'transactions') 

summary(trns)
```

Se generan las reglas relacionadas con ingresos superiores a 50k:

```{r}
reglasIngresos50p<- apriori(trns,parameter =list(supp=0.001,conf=0.8), 
                            appearance = list(default='lhs',rhs='Ingresos=>50K.')  )
```

Observamos la cantidad de reglas
```{r}
length(reglasIngresos50p)
```

Filtramos las primeras reglas


```{r}
inspect(head(reglasIngresos50p))
```

Parte de la limpieza de reglas consta con eliminar la reglas que son subconjunto de otras

```{r}
subconjuntos<- which(colSums(is.subset(reglasIngresos50p,reglasIngresos50p))>1)

reglasFinal<- reglasIngresos50p[-subconjuntos]
```

Observamos la cantidad de reglas

```{r}
length(reglasFinal)
```


Observamos las mejores 10 reglas

```{r}
inspect(sort(reglasFinal,by='support',decreasing = TRUE)[1:10])
```

Observamos las tres mejores

```{r}
tresMejores <- head(sort(reglasFinal,by='support',decreasing = TRUE)[1:3])
inspect(tresMejores)
```

## Se gráfica el resultado

```{r}
plot(tresMejores,method = 'graph',engine = 'htmlwidget')
```

```{r}
plot(tresMejores,method ='paracoord')
```

## Conclusión

Como el anunciado de la tarea se indicaba el objetivo del negocio y de la mineria de datos es encontrar patrones y reglas que permitan identificar cuando una persona gana mas de 50 mil dolares para este caso se concluye lo siguiente

Patrones: 

- Una persona con un grado de educación unversitario se puede deducir tipo maestria o doctorado, universitario tipo bachillerato

- Se su trabojo en el sector privado

- Edad Persona mayor de 40 años y menor de 60 años

- Ocupación gerencial 

- Estado civil: casado de forma legal

Reglas: 

 - Edad=[40,60),AnnosEducacion=[10,15),stadoCivil=Married-civ-spouse,Ocupacion=Exec-managerial
 - Edad=[40,60) TipoTrabajo=Private, EstadoCivil=Married-civ-spouse, Ocupacion=Exec-managerial
 - AnnosEducacion=[15,30] EstadoCivil=Married-civ-spouse
 
Por lo tanto el negocio debe prestar atención a los clientes con dichas caractiristicas para ofrecer sus productos premium o de mayor costo que puedan ser comprados por personas que ganen mas de 50 mil dolares al año.

